臺灣新竹地方法院刑事判決
109年度易字第823號
公  訴 人   臺灣新竹地方檢察署檢察官
被      告  劉純光


                   （現在法務部○○○○○○○○○○○執 行中）  
指定辯護人  本院公設辯護人林建和   
上列被告因竊盜案件，經檢察官提起公訴（108年度偵字第10496
號、109年度偵緝字第94號、109年度偵字第3846號），本院判決
如下︰
    主    文
劉純光犯附表編號1至5主文欄所示之罪，各處如同表同編號同欄
所示之刑及附表編號1、4、5主文欄所示沒收。附表編號1、4、5
部分應執行有期徒刑貳年。附表編號2、3部分應執行有期徒刑陸
月，如易科罰金，以新臺幣壹仟元折算壹日。
　　犯罪事實
一、劉純光意圖為自己不法之所有，基於攜帶兇器竊盜之犯意，
    於民國108年5月6日13時15分許，侵入許志楧位在新竹縣○○鄉
    ○○村○○○00號住宅之庭院(侵入附連圍繞之土地部分，未據許
    志楧告訴)，持客觀上足供兇器使用之螺絲起子2支、尖嘴鉗1
    支，利用鋁梯攀爬，竊得許志楧所有而設置於上開住宅外之
    監視器鏡頭2支，嗣不明原因將其中1支監視器鏡頭棄置上址
    庭院入口處，經許志楧事隔多日尋獲。
二、劉純光意圖為自己不法之所有，基於竊盜之犯意，於108年6
    月5日12時30分前某時，在新竹縣新埔鎮仁愛路與田新五街
    口，以自備鑰匙竊取徐聲振所有停放於路旁之車號0000-00
    號自用小客車（已發還徐聲振）。　　
三、劉純光意圖為自己不法之所有，基於竊盜之犯意，於108年6
    月5日12時30分許起至18時許止期間之某時許，在新竹縣○○
    鄉○○村○○○路00號附近，以不詳方式竊取蘇清峯所有車號00-
    0000號自用小客車車牌1面，並將竊得之車牌懸掛於上開竊
    得車號0000-00號自用小客車後方而離去（車號00-0000號車
    牌1面已發還蘇清峯）。
四、劉純光意圖為自己不法之所有，基於踰越窗戶侵入住宅竊盜
    之犯意，於108年6月14日23時許起至翌日(15)日2時許止期
    間之某時許，駕駛先前竊得徐聲振所有車號0000-00號自用
    小客車(後方懸掛蘇清峯所有車號00-0000號車牌1面)，至范
    光群所有位在新竹縣○○鎮○○里0○0號住宅旁，自窗戶攀爬侵
    入該住宅，竊得水墨畫2幅、中國字畫1幅、白色釋迦牟尼佛
    象牙1個、石雕花瓶1個、琉璃裝飾1個【單價依序為新臺幣
    （下同）1萬元、1萬元、5萬元、5000元、5000元，水墨畫
    （菊花與螃蟹圖）1幅、石雕花瓶1個已發還范光群】。
五、劉純光意圖為自己不法之所有，基於踰越牆垣竊盜之犯意，
    於108年11月17日23時許，駕駛不知情陳曉怡所有之車號00-
    0000號自用小客車，至新竹縣○○鎮○○里○○○000○000○0號魏娘
    壽所有房屋外，架設鋁梯踰越該房屋外之牆垣，先以貼布遮
    掩魏娘壽住宅外監視器，再以不詳方式侵入魏娘壽所有門牌
    大平窩125之1號、無人住居、作為倉庫使用之房屋內，竊得
    魏娘壽所有屏風1個、茶具20個、玉石雕像3個（價值共45萬
    元），再駕駛車號00-0000號自用小客車離去。
六、案經許志楧訴由新竹縣政府警察局橫山分局及范光群訴由新
    竹縣政府警察局新埔分局報告臺灣新竹地方檢察署檢察官偵
    查後起訴。
　　理    由
壹、程序方面
    本判決所引用被告劉純光以外之人於審判外之陳述，被告及
    辯護人於本院準備程序時均同意證據能力，檢察官、被告及
    辯護人嗣於言詞辯論終結前均未聲明異議（見易卷第102至1
    04、133至176頁）。本院審酌上開證據資料作成時之情況，
    尚無違法不當及證明力明顯過低之瑕疵，亦認為以之作為證
    據應屬適當，依刑事訴訟法第159 條之5 規定，均有證據能
    力。至於本院以下所引用非供述證據部分，並無證據證明係
    公務員違背法定程序所取得，是依刑事訴訟法第158 條之4 
    規定反面解釋，即具證據能力。
貳、實體方面
一、上開犯罪事實二、四部分，業據被告偵查中、本院準備及審
    判程序時坦承不諱（見偵10496卷第143至145、173至174、1
    76至177頁、易卷第99至106、133至176頁），核與證人即被
    害人徐聲振於警詢時之證述、證人即告訴人范光群於警詢時
    之證述、證人陳國峯於警詢時及偵查中之證述、證人陳昀琴
    於偵查中之證述大致相符（見偵10496卷第20至21、28至31
    、32至35、78至83、151至154、148至150頁），並有車號00
    00-00號自用小客車之失車-案件基本資料詳細畫面報表、新
    竹縣政府警察局車輛尋獲電腦輸入單影本、贓物認領保管單
    影本各1紙、車號0000-00號自用小客車（後車牌懸掛號碼HW
    -8505號汽車車牌）尋獲地點、該車尋獲時（含車內物品）
    照片共10張（照片編號12至17、19至20、25至26）、車號00
    00-00號自用小客車內查獲之廣源加油站108年6月15日電子
    發票證明聯照片1張（照片編號18）、廣源加油站監視器錄
    影畫面5張（照片編號60至64）、108年6月14日至同年月15
    日證人陳國峯住處附近之監視器錄影畫面共28張（照片編號
    27至28、41至42、44至59，照片編號3至10）、108年6月15
    日證人陳國峯住處附近之監視器錄影光碟1片（見偵10496卷
    第17至19、44至48、51、68至70、52、59、60至68、72至75
    頁）、告訴人范光群住處失竊現場照片共15張、贓物認領保
    管單、告訴人范光群住處裝設之警報器於108年6月14日至同
    年月15日歷史信號記錄表各1紙、警員林東昱出具之偵查報
    告1份、新竹縣政府警察局新埔分局自願受搜索同意書影本1
    紙、新竹縣政府警察局108年7月12日扣押筆錄影本1份、扣
    押物品目錄表影本1紙、告訴人范光群出具之遭竊物品清冊1
    紙、108年6月15日路口監視器畫面共15張（照片編號29至40
    、43，照片編號1至2）、扣案之水墨畫（螃蟹菊花圖）、石
    雕花瓶照片3張（照片編號65至67）在卷可稽（見偵10496卷
    第39至44、30、37至38、5至6、12至16、36、53至58、60、
    71、76至77頁），足認被告此部分任意性自白，核與事實相
    符，應堪認定。至起訴書就犯罪事實二記載被告以不詳方法
    竊取該車，惟被告於偵查中及本院審理時供稱以自備鑰匙竊
    取該車等語（見偵10496卷第176頁、易卷第170頁），此部
    分並非顯不可信，爰就此部分犯罪事實補充認定被告以自備
    鑰匙竊取該車，附此敘明。
二、訊據被告固坦承就犯罪事實一部分，於上開時間侵入告訴人
    許志楧住宅之庭院，使用螺絲起子、尖嘴鉗毀損該監視器鏡
    頭2支；就犯罪事實三部分，取得車號00-0000號車牌1面並
    懸掛犯罪事實二竊得自用小客車上；就犯罪事實五部分，於
    上開時間利用鋁梯踰越被害人魏娘壽住宅外之牆垣，並以貼
    布遮住監視器鏡頭等情，惟均矢口否認有何加重竊盜及竊盜
    犯行，並就犯罪事實一部分辯稱：我只有毀損監視器，然後
    把監視器鏡頭丟在現場；就犯罪事實三部分辯稱：我是在湖
    口營區外路上撿到車牌，不是去偷的；就犯罪事實五部分辯
    稱：我本來想去偷東西，但後來放棄，實際沒有進去屋內偷
    屏風1個、茶具20個、玉石雕像3個等語。辯護人就犯罪事實
    一部分之辯護意旨：被告沒有侵入告訴人許志楧住宅內行竊
    ，亦未將監視器鏡頭取走，其中1支監視器鏡頭嗣由告訴人
    許志楧找回，足認被告辯解可採信；就犯罪事實三部分，被
    告如要行竊車牌，應該會偷2片，不會只偷1片，至多成立侵
    占遺失物罪；就犯罪事實五部分，監視器畫面無法看出被告
    手上有無竊得財物或財物為被害人魏娘壽所指失竊之屏風1
    個、茶具20個、玉石雕像3個，難認成立竊盜犯行等語。經
    查：
  ㈠被告坦認上開犯罪事實一、三、五部分事實，核與證人即告
    訴人許志楧於警詢時及本院審理時之證述、證人即被害人蘇
    清峯於警詢時之證述、證人即被害人魏娘壽於警詢時及本院
    審理時之證述、證人陳曉怡於警詢時之證述大致相符（見偵
    13170卷第8至10、23至24頁、偵3846卷第18至20、12至15頁
    、易卷第137至151頁），並有警員謝廷岳出具之新竹縣政府
    警察局橫山分局職務報告1紙、告訴人許志楧住處監視器錄
    影畫面截圖共11張及監視器錄影光碟1片、（本院職權調查
    ）告訴人許志楧之監視器鏡頭失竊現場照片共9張、被告到
    案說明監視器鏡頭丟棄位置照片共3張（見偵13170卷第3、1
    1至21頁、偵緝94卷第28至30頁、易卷第117至123、125至12
    7頁）、車號00-0000號車牌1面之失車-案件基本資料詳細畫
    面報表、車號00-0000號汽車車牌1面之新竹縣政府警察局車
    輛尋獲電腦輸入單影本、贓物認領保管單影本各1紙（見偵1
    0496卷第22、25至26頁）、車號00-0000號自用小客車之車
    輛詳細資料報表1紙、被害人魏娘壽住處之監視器錄影畫面
    截圖18張、失竊現場照片4張、（本院職權調查）108年11月
    17日至同年月18日被害人魏娘壽住處附近之道路監視器錄影
    畫面截圖共17張及監視器錄影光碟1片、新竹縣政府稅捐稽
    徵局房屋稅籍證明書影本1紙在卷可稽（見偵3846卷第22至2
    3、27至35、36至45、13頁），是此部分事實，首堪認定。
　㈡犯罪事實一部分：
　1.證人即告訴人許志楧於警詢時證稱：我於108年5月6日15時
    許發現我的監視器畫面沒有影像，另一台監視器方向被移動
    。到家發現兩支監視器鏡頭被竊走，現場留兩根螺絲起子等
    語（見偵13170卷第8至10頁）。於本院審理時證稱：我於10
    8年5月6日發現我住宅外的監視器鏡頭2個被竊取，經過相當
    一段時間，後來派出所通知我說有被丟棄在庭院入口處，我
    特別去找才看到其中1支監視器鏡頭，但已經沒有辦法使用
    ，這個地方我平常不會看到。找到監視器鏡頭的位置離裝設
    地點至少50公尺。我的住宅應該沒有被入侵，另外一支監視
    器鏡頭迄今也沒有找到等語（見易卷第137至141頁）。再參
    以監視器畫面攝錄被告正面臉部影像（見偵13170卷第13頁
    ），且被告已坦認使用螺絲起子、尖嘴鉗及鋁梯拆卸告訴人
    許志楧指訴失竊2支監視器鏡頭等情，足見證人即告訴人許
    志楧證稱2支監視器鏡頭遭竊一事，應屬可信，而行為人正
    是被告無訛。
　2.被告及辯護人固以前詞置辯而認至多成立毀損罪。惟按竊取
    行為既遂與未遂之區別，應以所竊之物是否已移入自己實力
    支配之下為標準。若行為人已將他人之物移歸自己所持，即
    應認竊取行為已既遂，至其是否完全脫離行竊現場，則非所
    問（最高法院105 年度台上字第858 號、71年度台上字第15
    60號判決同此見解）。查監視器鏡頭設置處離其中1支被證
    人即告訴人許志楧尋獲處至少距離50公尺，業據證人即告訴
    人許志楧於本院審理時供述明確，足認被告已將拆卸下的監
    視器鏡頭置於自己不法實力支配下甚明，依前開說明，已足
    評價成立竊盜既遂罪。又另一支監視器鏡頭迄今復未在現場
    或庭院入口處被尋獲，自難採信被告所辯單純毀損而原地丟
    棄等語。被告竊盜既遂後的處分行為，無從反此推論其無竊
    盜犯行。至被告有無進一步侵入告訴人許志楧之住宅內行竊
    ，仍無礙認定被告攜帶足供兇器使用之螺絲起子、尖嘴鉗竊
    取監視器鏡頭2支的犯罪事實成立。是被告及辯護人此部分
    辯詞，縱認部分屬實，仍難作為有利被告之認定。
  3.起訴書就犯罪事實一部分固未記載尖嘴鉗1支，惟被告於本
    院審理時坦認尚有使用尖嘴鉗1支等語，並有監視器錄影畫
    面截圖1張為憑（見易卷第170頁、偵緝94卷第29頁），爰補
    充認定此部分犯罪事實。　　
　㈢犯罪事實三部分：　
　1.證人即被害人蘇清峯於警詢時證稱：我於108年6月5日18時
    許（筆錄誤載108年8月5日）在新竹縣○○鄉○○村00鄰○○○路00
    號附近發現我車號00-0000號車牌1面失竊。我的車輛是自己
    使用，我確定車牌是失竊，不是遺失等語（見偵10496卷第2
    3至24頁）。再參以被告於108年6月15日2時44分許懸掛車號
    00-0000號車牌在犯罪事實二所竊得車號0000-00號自用小客
    車後方並行駛在竹118縣路段一情，有監視器錄影畫面截圖2
    張為憑（見偵10496卷第57頁），足認被告竊得車號00-0000
    號車牌1面之犯行，應堪認定。
　2.被告及辯護人固以前詞置辯，辯護人認被告至多成立侵占遺
    失物罪等語。惟觀犯罪事實二至四所示時間，被告充分利用
    車號00-0000號車牌1面遂行不同犯罪事實，如非刻意竊取該
    車牌1面並使用之來躲避查緝，豈有剛好要犯案就有別人遺
    失的車牌可以撿拾？況該車牌1面並未遺失之事實，業據證
    人蘇清峯於警詢時證述明確，是被告及辯護人此部分主張，
    並非可採。
　㈣犯罪事實五部分：
  1.證人即被害人魏娘壽於警詢時證稱：我於108年12月2日10時
    10分許發現門牌新竹縣○○鎮○○里○○○000號住家隔壁倉庫（即
    門牌大平窩125之1號）2樓房間的屏風1個、茶具20個、玉石
    雕像3個遭竊。經提供監視器供警方查閱發現108年11月17日
    23時許有犯罪嫌疑人至我家倉庫旁遮住監視器，於同日時50
    分許駕車載運竊得物品離開等語（見偵3846卷第18至20頁）
    。於本院審理時證稱：我被竊走的屏風1個、茶具20個於108
    年10月底還在，108年12月2日去查看就發現不見，依監視器
    畫面可以看到行為人將車停在我住家附近，然後拿梯子，來
    回搬很多次東西。行為人翻牆後就把其中1支監視器鏡頭拿
    膠布遮掉，之後才會沒有畫面。失竊地點門牌為新竹縣○○鎮
    ○○里○○○000○0號，已經很久沒有人居住，我當成倉庫使用等
    語（見易卷第143至151頁）。是證人魏娘壽證稱於起訴書所
    指時間、地點遭竊取屏風1個、茶具20個、玉石雕像3個等情
    ，前後所述大致相符，應屬可信。
  2.依卷附監視器錄影畫面截圖所示：有人於108年11月17日23
    時9分許起至同年月18日0時許止期間，駕車至被害人魏娘壽
    住宅附近道路停等，自車內拿出鋁梯放置路邊後駕車離開，
    嗣徒步攜帶該鋁梯離開，再持物品返回放置路邊，駕車載運
    該物品後離開現場（見偵3846卷第36至43頁）。有人於108
    年11月18日23時21分許，出現在被害人魏娘壽所指失竊地點
    牆垣外，側身踰越牆垣後，監視器鏡頭隨即遭遮掩（見偵38
    46卷第27至31頁）等節，再佐以被告坦認上開監視器錄影畫
    面截圖之人為其本人無訛，且於警詢時及偵查中供稱該時間
    前往該處主觀上就是想要行竊等語（見偵3846卷第7至8、74
    、76至77頁），足見證人魏娘壽所指稱失竊屏風1個、茶具2
    0個、玉石雕像3個的行為人就是被告。
　3.被告及辯護人固以前詞置辯。惟經檢視上開監視器錄影畫面
    截圖所示時間及情節，被告停留現場活動將近50分鐘，並有
    拿取鋁梯及搬運物品的行為；被告已側身踰越牆垣進入證人
    魏娘壽房屋附連圍繞土地內，甚至利用鋁梯將其中1支監視
    器鏡頭以膠布遮住，堪認被告有犯罪事實五部分之竊盜犯行
    。而被告既然大費周章至現場攀爬鋁梯完成監視器鏡頭遮掩
    ，且還在現場活動將近50分鐘，卻辯稱實際沒有進入屋內竊
    盜等語，顯難採信。至監視器錄影畫面截圖固然無法清楚攝
    錄被告手持屏風1個、茶具20個、玉石雕像3個，然認定犯罪
    所憑證據，本不以直接證據為限，凡綜合各項調查所得證據
    ，法院本於合適的推理作用而為判斷，自為法之所許。準此
    ，本院綜合前揭證據資料認已足推認被告為證人魏娘壽所指
    失竊該等物品的行為人。
　4.起訴書固認被告侵入門牌新竹縣○○鎮○○里○○○000號住宅，惟
    證人魏娘壽於本院審理時證稱該失竊地點為無人住居之倉庫
    ，門牌應為大平窩125之1號等語，並有新竹縣政府稅捐稽徵
    局房屋稅籍證明書1紙附卷可參（見偵3846卷第23頁），再
    參以本院前就相同失竊地點認定非屬於住宅或有人居住之建
    築物一節，有本院106年度易字第1165號判決1份為憑（見易
    卷第181至185頁），是起訴書此部分認定，容有誤會，爰由
    本院更正之。
　㈤從而，被告就上開犯罪事實一、三、五部分所為竊盜及加重
    竊盜犯行，堪以認定，應依法論科。　　　
三、論罪科刑：
  ㈠按刑法第321 條第1 項原規定：「犯竊盜罪而有下列情形之
    一者，處6 月以上、5 年以下有期徒刑，得併科10萬元以下
    罰金」。於被告就犯罪事實一部分行為後之108 年5 月29日
    修正為：「犯前條第1 項、第2 項之罪而有下列情形之一者
    ，處6月以上5 年以下有期徒刑，得併科50萬元以下罰金」
    ，於同年月31日生效施行，經比較新舊法之結果，自以修正
    前刑法第321 條第1 項之規定較有利於被告，爰依刑法第2
    條第1 項前段規定，就被告被訴犯罪事實一部分適用修正前
    刑法第321 條第1項規定論處。
　㈡核被告就犯罪事實一部分所為，係犯修正前刑法第321 條第1
     項第3款之攜帶兇器竊盜罪；就犯罪事實二、三部分，均係
    犯刑法第320條第1項之竊盜罪；就犯罪事實四部分，係犯刑
    法第321條第1項第1款、第2款之踰越窗戶侵入住宅竊盜罪；
    就犯罪事實五部分，係犯刑法第321條第1項第2款之踰越牆
    垣竊盜罪。起訴書就犯罪事實五部分認另成立刑法第321條
    第1項第1款之侵入住宅竊盜罪，惟該地點非屬於住宅或有人
    居住之建築物，已如前述，爰不論處此部分加重事由。
　㈢被告所犯上開5 罪之間，犯意各別，行為互殊，應分論併罰
    。 　　
　㈣被告於106年間，因竊盜案件，經本院以107年度易字第41號
    判決判處有期徒刑8月，被告不服提起上訴，經臺灣高等法
    院以107年度上易字第922號判決撤銷原判決，改判處有期徒
    刑5月確定，於107年12月5日徒刑易科罰金執行完畢等情，
    有臺灣高等法院被告前案紀錄表1 份在卷可稽（見易卷第20
    0頁），足認被告於受有期徒刑執行完畢，於5 年以內故意
    再犯本案有期徒刑以上之罪，均為累犯，前案與本案均為罪
    質相同之竊盜案件，被告顯未能記取前案科刑之教訓謹慎行
    事，漠視法紀，其對刑罰之反應力薄弱，未因此產生警惕作
    用，仍有應予處罰之惡性，而有加重其刑之必要，參照司法
    院釋字第775 號解釋意旨，本院認被告本案所犯之罪均應依
    刑法第47條第1 項規定，加重其刑。
  ㈤爰以行為人責任為基礎，審酌被告正值壯年，不思以正途獲
    取財物，竟為本案5次竊盜犯行，欠缺尊重他人財產權。犯
    罪事實一、三、五部分猶矢口否認犯罪，難認有悔悟之心，
    其中1支監視器鏡頭已由告訴人許志楧自行尋獲；車號00-00
    00號車牌已返還被害人蘇清峯。犯罪事實二、四部分坦認犯
    罪，其中車號0000-00號自用小客車已返還被害人徐聲振；
    水墨畫1幅、石雕花瓶1個已返還告訴人范光群，填補其等部
    分財產損失。兼衡被告於本院審理時自陳國中肄業之智識程
    度，入監前從事鐵工，平均月入6萬餘元，育有3 名子女之
    家庭經濟狀況等一切情狀，量處如附表編號1至5主文欄所示
    之刑及諭知其中附表編號2、3部分易科罰金之折算標準，並
    就不得易科罰金部分（附表編號1、4、5）、得易科罰金部
    分（附表編號2、3）分別定如主文所示應執行之刑暨易科罰
    金折算標準，以資警惕。
四、沒收：
　㈠犯罪事實一部分監視器鏡頭1支；犯罪事實四部分水墨畫1幅
    、中國字畫1幅、白色釋迦牟尼佛象牙1個、琉璃裝飾1個；
    犯罪事實五部分屏風1個、茶具20個、玉石雕像3個，均為被
    告之犯罪所得，未據扣案，復無證據足認被告已返還或賠償
    告訴人許志楧、范光群、被害人魏娘壽，爰依刑法第38條之
    1 第1 項前段、第3 項規定，宣告沒收之，並於全部或一部
    不能沒收或不宜執行沒收時，追徵其價額。　
　㈡被告就犯罪事實一、二、五部分犯罪使用的螺絲起子、尖嘴
    鉗、鋁梯、鑰匙等工具，未據扣案，復無證據認定為被告所
    有及專供犯罪所用，難認具有刑法上之重要性，爰依刑法第
    38條之2第2項規定，不予宣告沒收或追徵。　
　㈢犯罪事實二部分另一面車號0000-00號車牌固未尋獲，考量該
    車牌為車籍管理之物且得重新請領，爰依刑法第38條之2 第
    2 項規定，認欠缺刑法上之重要性，不予宣告沒收或追徵。
　㈣犯罪事實一部分1支監視器鏡頭嗣由告訴人許志楧尋獲；犯罪
    事實二部分車輛已發還被害人徐聲振；犯罪事實三部分車牌
    已發還被害人蘇清峯；犯罪事實四部分水墨畫（菊花與螃蟹
    圖）1幅、石雕花瓶1個已發還告訴人范光群等節，業據證人
    許志楧於本院審理時證述明確（見易卷第138至139頁），並
    有贓物認領保管單共3紙在卷可參（見偵10496卷第19、26、
    37頁），爰依刑法第38條之1 第5 項規定，均不予宣告沒收
    或追徵。　
據上論斷，應依刑事訴訟法第299 條第1 項前段，判決如主文。
本案經檢察官馮品捷提起公訴，檢察官劉正祥到庭執行職務。
中　　華　　民　　國　　110 　年　　4 　　月　　12　　日
                  刑事第一庭  法  官  王凱平  
以上正本證明與原本無異。
如不服本判決應於收受本判決後20日內向本院提出上訴書狀，上
訴書狀應敘述具體理由。上訴書狀未敘述上訴理由者，應於上訴
期間屆滿後20日內補提理由書狀於本院(均須按他造當事人之人
數附繕本 )「切勿逕送上級法院」。 
中　　華　　民　　國　　110 　年　　4 　　月　　12　　日
                              書記官  蕭妙如
附錄本案論罪科刑法條：
修正前刑法第321條第1項第3款
犯竊盜罪而有下列情形之一者，處6 月以上、5 年以下有期徒刑
，得併科新臺幣10萬元以下罰金：

刑法第320條第1項
意圖為自己或第3人不法之所有，而竊取他人之動產者，為竊盜
罪，處5年以下有期徒刑、拘役或50萬元以下罰金。
　　
刑法第321條第1項第1款、第2款　
犯前條第1項、第2項之罪而有下列情形之一者，處6月以上5年以
下有期徒刑，得併科50萬元以下罰金：
一、侵入住宅或有人居住之建築物、船艦或隱匿其內而犯之。
二、毀越門窗、牆垣或其他安全設備而犯之。 　　　
　　　　
附 表   編號 犯罪事實 主文 1 犯罪事實一 劉純光犯攜帶兇器竊盜罪，累犯，處有期徒刑柒月。 未扣案之監視器鏡頭壹支沒收，於全部或一部不能沒收或不宜執行沒收時，追徵其價額。 2 犯罪事實二 劉純光犯竊盜罪，累犯，處有期徒刑伍月，如易科罰金，以新臺幣壹仟元折算壹日。 3 犯罪事實三 劉純光犯竊盜罪，累犯，處有期徒刑參月，如易科罰金，以新臺幣壹仟元折算壹日。 4 犯罪事實四 劉純光犯踰越窗戶侵入住宅竊盜罪，累犯，處有期徒刑玖月。 未扣案之水墨畫壹幅、中國字畫壹幅、白色釋迦牟尼佛象牙壹個、琉璃裝飾壹個均沒收，於全部或一部不能沒收或不宜執行沒收時，追徵其價額。 5 犯罪事實五 劉純光犯踰越牆垣竊盜罪，累犯，處有期徒刑拾壹月。 未扣案之屏風壹個、茶具貳拾個、玉石雕像參個均沒收，於全部或一部不能沒收或不宜執行沒收時，追徵其價額。